臺灣高雄地方法院刑事判決　　　　　　 95年度交易字第512號
公　訴　人　臺灣高雄地方法院檢察署檢察官
被　　　告　乙○○
上列被告因公共危險等案件，經檢察官提起公訴（95年度偵字第
26086 號），本院對於公共危險部分以簡式審判程序審理，判決
如下：
    主  文
乙○○犯不能安全駕駛動力交通工具罪，累犯，處有期徒刑伍月
，如易科罰金，以新臺幣貳仟元折算壹日。
    事  實
一、乙○○已有三次服用酒類不能安全駕駛動力交通工具而駕駛
    之前案紀錄：
(一)於民國93年間，因服用酒類不能安全駕駛動力交通工具而駕
    駛，經臺灣高雄地方法院檢察署檢察官以93年度偵字第5811
    號為緩起訴處分。
(二)於94年間因再犯相同之罪，經本院以94年度交訴字第151 號
    判處不能安全駕駛動力交通工具部分有期徒刑2 月、肇事逃
    逸部分有期徒刑6 月，應執行有期徒刑7 月，緩刑3 年確定
    。
(三)於95年間因三犯相同之罪，經本院以95年度交簡字第707 號
    判處有期徒刑5 月，甫於95年6 月13日（起訴書誤載為95年
    5 月11日）易科罰金執行完畢。
二、詎其仍未警惕，明知服用酒類後，注意力、判斷力均隨之降
    低，而不能安全駕駛，竟於民國95年9 月29日上午8 時許，
    在高雄市○○區○○街36巷15號住處飲酒後，已達無法安全
    駕駛之程度，仍於同日中午12時45分許，駕駛車號1813－JM
    號自小客車行駛於道路，途經高雄縣鳳山市○○路○段與合
    興街口時，因酒後注意力降低無法控制所駕自小客車，不慎
    撞及甲○○所騎乘之車號H8G－367號機車，致其人、車倒地
    ，受有左脛腓骨近端骨折之傷害（過失傷害部分業經甲○○
    於審理中撤回告訴，另為不受理判決）。嗣經警據報到場處
    理，並對乙○○施以呼氣酒精濃度測試，測得其呼氣中酒精
    濃度為每公升0.70毫克，而查獲上情。
三、案經高雄縣政府警察局鳳山分局報請臺灣高雄地方法院檢察
    署檢察官偵查起訴。
    理  由
一、本件被告乙○○所犯公共危險罪部分，屬死刑、無期徒刑、
    最輕本刑為3 年以上有期徒刑以外之罪，其於準備程序進行
    中，就被訴公共危險部分之事實，為有罪之陳述，經本院告
    知簡式審判程序之旨，並聽取被告及檢察官之意見後，本院
    合議庭認宜進行簡式審判程序，爰依刑事訴訟法第273 條之
    1 第1 項規定，裁定本件公共危險部分由受命法官獨任進行
    簡式審判程序，合先敘明。
二、前揭事實，業據被告於本院審理中坦白承認，且經證人甲○
    ○於警詢中證述明確，互核大致相符，並有酒精濃度測試報
    告測試觀察紀錄表報告書、道路交通事故現場圖、調查報告
    表（一）、（二）、診斷證明書各1 份、現場蒐證照片10幀
    在卷可稽（偵卷第10至16、19至22頁），足認被告前開自白
    應與事實相符，堪以採信。按刑法第185 條之3 係抽象危險
    犯，非實害犯，行為人客觀上已達不能安全駕駛之程度，且
    主觀上知其飲酒可能造成不能安全駕駛結果，竟仍放任自己
    駕駛，即應認有故意，而該當該罪。至於是否達「不能安全
    駕駛之程度」之認定，應依具體個案之實際情形判斷之，而
    依醫學實驗證明所得經驗法則，對於吐氣酒精濃度達每公升
    0.25毫克以上時，將使駕駛人產生複雜之技巧障礙、駕駛能
    力變壞之行為表現，肇事比率比一般未飲酒時高出2 倍；而
    吐氣酒精濃度達每公升0.5 毫克以上時，將使駕駛人產生說
    話含糊、腳步不穩之行為表現，肇事比率比一般未飲酒時高
    出7 倍；如吐氣酒精濃度達每公升0.55毫克以上時，將使駕
    駛人產生平衡感與判斷力障礙升高之行為表現，肇事比率比
    一般未飲酒時高出10倍；如吐氣酒精濃度達每公升0.75毫克
    時，駕駛人將產生明顯酒醉、步履蹣跚之行為狀態，其肇事
    比率比一般高25倍；至吐氣酒精濃度達每公升1 毫克時，將
    造成中度中毒，有步態不穩、噁心、嘔吐、精神混惑不清狀
    態。故吐氣酒精濃度達每公升0.55毫克以上時，即達「絕對
    不能安全駕駛之程度」。因該0.55毫克之數值，係經由實際
    偵測所得之統計值，為經驗科學上所肯定之客觀實驗數據，
    是以該數值作為絕對不能安全駕駛之標準，不僅不違反經驗
    法則，且免舉證之困難。本件被告為警查獲時，經施以呼氣
    測試結果，其呼氣中酒精濃度為每公升0.70毫克，有前開酒
    精濃度測試報告在卷可參（偵卷第12頁），顯已逾前開每公
    升0.55毫克之絕對不能安全駕駛標準。且依前開測試觀察紀
    錄表報告書所載，其於查獲測試及詢問過程，亦有多話之典
    型酒醉現象（偵卷第13頁），顯見其確因酒後注意力降低，
    無法控制所駕車輛，已達不能安全駕駛之程度無疑。本件事
    證明確，被告犯行洵堪認定，應予依法論科。
三、核被告所為，係犯刑法第185 條之3 服用酒類不能安全駕駛
    動力交通工具而駕駛罪。其前有如事實欄第一段（三）所示
    之犯罪科刑紀錄，有臺灣高等法院被告前案紀錄表1 份在卷
    可按，其於受徒刑之執行完畢後，5 年以內故意再犯本件有
    期徒刑以上之罪，為累犯，應依刑法第47條第1 項規定加重
    其刑。本院審酌被告前已三度因服用酒類不能安全駕駛動力
    交通工具而駕駛罪，分經緩起訴處分、緩刑及有期徒刑易科
    罰金執行完畢，有上開前案紀錄表在卷為憑，竟毫無警惕，
    本次又於飲酒後呼氣酒精濃度高達每公升0.70毫克，已達不
    能安全駕駛之程度，猶不顧自身及其他參與道路交通者之生
    命、身體安全，貿然駕車上路，果因而肇事，已生具體危險
    ，情節非輕，參以事後坦承犯行，犯罪後態度尚可，及前案
    易科罰金之金額顯不足使其心生警惕等一切情狀，認檢察官
    具體求處法定最高刑度即有期徒刑1 年，固屬過重，惟已不
    宜以最低度之折算標準易科罰金，爰量處如主文所示之刑，
    並諭知中度之易科罰金折算標準即以新臺幣2 千元折算1 日
    。
據上論斷，應依刑事訴訟法第273 條之1 第1 項、第299 條第1
項前段，刑法第185 條之3 、第47條第1 項、第41條第1 項前段
，刑法施行法第1 條之1 ，判決如主文。
本案經檢察官丙○○到庭執行職務。
中　　華　　民　　國　　96　　年　　4 　　月　　23　　日
                    交通法庭    法　官  林柏壽
以上正本證明與原本無異。
如不服本判決，應自收受送達日起10日內，向本院提出上訴。
中　　華　　民　　國　　96　　年　　4 　　月　　23　　日
                                書記官  林國龍
附錄本案論罪科刑法條：
刑法第185 條之3
服用毒品、麻醉藥品、酒類或其他相類之物，不能安全駕駛動力
交通工具而駕駛者，處1 年以下有期徒刑、拘役或3 萬元以下罰
金。
